【裁判字號】    95,訴,105
【裁判日期】    950417
【裁判案由】    毒品危害防制條例
【裁判全文】
臺灣桃園地方法院刑事判決               95年度訴字第105號
公  訴  人  臺灣桃園地方法院檢察署檢察官
被      告  甲○○
                    （現於臺灣桃園監獄另案執行中）
上列被告因違反毒品危害防制條例案件，經檢察官提起公訴（94
年度偵字第21773 號），被告於本院準備程序進行中，就被訴之
事實為有罪之陳述，經本院告知簡式審判程序意旨，並聽取公訴
人及被告之意見後，本院合議庭裁定依簡式審判程序審理，判決
如下：
    主  文
甲○○共同連續轉讓第二級毒品，處有期徒刑壹年，扣案之甲基
安非他命貳拾壹包（驗餘淨重合計肆拾柒點肆伍公克）沒收銷燬
之。又轉讓第一級毒品，處有期徒刑壹年陸月，扣案之海洛因參
拾貳包（驗餘淨重合計貳拾壹點陸參公克）沒收銷燬之。應執行
有期徒刑貳年肆月，扣案之海洛因參拾貳包（驗餘淨重合計貳拾
壹點陸參公克）、甲基安非他命貳拾壹包（驗餘淨重合計肆拾柒
點肆伍公克）均沒收銷燬之
    事  實
一、甲○○與賴秀珠（所涉販賣、轉讓第二級毒品之犯行，業經
    本院九十三年度訴字第一○九七號刑事判決判處應執行有期
    徒刑九年四月，現於臺灣高等法院審理中）為男女朋友，於
    民國九十二年間，共同居住於桃園縣大溪鎮○○路七十巷二
    十一號三樓，均明知甲基安非他命經行政院公告，屬於毒品
    危害防制條例第二條第二項第二款所規定之第二級毒品，非
    經許可不得持有、轉讓，竟共同基於轉讓第二級毒品甲基安
    非他命之概括犯意聯絡，於民國九十二年九月二十八日起至
    同年十月底止，在上開住處，連續二次無償轉讓重量不到○
    ．一公克之甲基安非他命供當時與其二人共同居住在上址之
    邱盈華、黃詩珊施用。
二、甲○○明知海洛因業經行政院公告，屬於毒品危害防制條例
    第二條第一項第一款所規定之第一級毒品，非經許可不得持
    有、轉讓，竟基於轉讓第一級毒品之犯意，於九十二年十月
    中旬某日晚間，在上開住處，無償轉讓重量不到○．一公克
    之海洛因，供邱盈華及黃詩珊施用。
三、嗣於九十二年十一月十三日中午十二時四十分許，為警在上
    址查獲，並扣得海洛因三十二包（驗餘淨重合計二一．六三
    公克）及甲基安非他命包二十一包（驗餘淨重合計四七．四
    五公克）。
四、案經本院函送臺灣桃園地方法院檢察署檢察官偵查起訴。
    理  由
一、本案被告甲○○所犯之轉讓第一級毒品罪及轉讓第二級毒品
    罪，皆為死刑、無期徒刑、最輕本刑三年以上有期徒刑或高
    等法院管轄第一審案件以外之罪，而被告於本院準備程序進
    行中，就被訴事實為有罪之陳述，經本院告知簡式審判程序
    意旨，並聽取公訴人及被告之意見後，本院合議庭依刑事訴
    訟法第二百七十三條之一第一項之規定，裁定依簡式審判程
    序審理，合先敘明。
二、上揭犯罪事實，業據被告於本院審理時坦承不諱，核與共犯
    賴秀珠及證人邱盈華、黃詩珊於本院九十三年度訴字第一○
    九七號案件審理時供述及證述之情節大致相符，而扣案之海
    洛因及甲基安非他命均經鑑定無誤，此有法務部調查局調科
    壹字第○八○○○七○八八號鑑定通知書及行政院衛生署管
    制藥品管理局0000000000號檢驗成績書各一份附
    卷可參，另被告雖於本院審理時供稱伊於上述時地無償轉讓
    海洛因予邱盈華、黃詩珊之次數各有四次，惟邱盈華、黃詩
    珊於本院九十三年度訴字第一○九七號案件審理時具結證述
    ：被告與賴秀珠共轉讓甲基安非他命之次數約二、三次等語
    在卷，依罪證有疑、利於被告之原則，應認定被告與賴秀珠
    共同轉讓二次甲基安他命予邱盈華、黃詩珊。綜上，足認被
    告前開自白與事實相符，本件事證明確，應依法論科。
三、按被告行為後，毒品危害防制條例全文業經總統於九十二年
    七月九日以華總一字第○九二○○一二一九三○號令修正公
    布，並自九十三年一月九日起施行，該條例第八條第一項、
    第二項之轉讓第一級毒品及轉讓第二級毒品犯罪之構成要件
    及罰則雖無變更，但同條增訂第五項轉讓毒品達一定數量加
    重其刑至二分之一之規定，茲比較新舊法之規定，以舊法較
    有利於被告，依刑法第二條第一項但書之規定，適用最有利
    於被告之舊法，即行為時之毒品危害防制條例第八條第一項
    、第二項之規定處罰。查海洛因及甲基安非他命分別為毒品
    危害防制條例第二條第二項第一款及第二款所規定之第一級
    毒品及第二級毒品。核被告所為，係犯行為時毒品危害防制
    條例第八條第一項轉讓第一級毒品及同條第二項轉讓第二級
    毒品罪。被告轉讓前持有第一級毒品及第二級毒品之低度行
    為，應各為其後轉讓之高度行為所吸收，均不另論罪。被告
    轉讓第二級毒品之行為，與賴秀珠具有犯意聯絡及行為分擔
    ，應論以共同正犯。又被告先後兩次轉讓第二級毒品之犯行
    ，時間緊接，方法相同，觸犯構成要件相同之罪名，為連續
    犯，依刑法第五十六條之規定，以一罪論，並加重其刑。被
    告同時轉讓本件第一級毒品及第二毒品予邱盈華、黃詩珊二
    人，各係以一行為而觸犯數罪名，皆為想像競合犯，均應從
    一重各以轉讓第一級毒品及轉讓第二級毒品罪處斷。被告所
    犯上開二罪，犯意各別，罪名不同，應分論併罰之。爰審酌
    被告之犯罪情節，所生危害及其犯後之態度等一切情狀，分
    別量處如主文所示之刑，並定其應執行之刑，以示懲戒。扣
    案之海洛因三十二包（驗餘淨重合計二一．六三公克）及甲
    基安非他命包二十一包（驗餘淨重合計四七．四五公克），
    併同無法析離之包裝袋，均應依毒品危害防制條例第十八條
    第一項前段諭知沒收銷燬之。
據上論斷，應依刑事訴訟法第二百七十三條之一第一項、第二百
九十九條第一項前段，行為時毒品危害防制條例第八條第一項、
第二項、第十八條第一項前段，刑法第十一條、第二條第一項但
書、第二十八條、第五十六條、第五十五條、第五十一條第五款
，判決如主文。
本案經檢察官楊挺宏到庭執行職務。
中    華    民    國    95    年    4     月    17    日
                  刑事第八庭    法  官  吳為平
以上正本證明與原本無異。
如不服本判決，應於送達後十日內，向本院提出上訴狀（應附繕
本）。
                                 書記官  江惠婷
中    華    民    國    95    年    4     月    17    日
附錄論罪科刑法條：
行為時毒品危害防制條例第八條第一、二項
轉讓第一級毒品者，處一年以上七年以下有期徒刑，得併科新臺
幣一百萬元以下罰金。
轉讓第二級毒品者，處六月以上五年以下有期徒刑，得併科新臺
幣七十萬元以下罰金。


司法院資訊處製作；財團法人民間司法改革基金會備份。
